臺灣板橋地方法院交通事件裁定　　 　　94年度交聲字第351號
原處分機關　交通部公路總局臺北區監理所板橋監理站
異　議　人　丙○○
即受處分人
上列受處分人因違反道路交通管理處罰條例案件，對於交通部公
路總局臺北區監理所板橋監理站民國94年3 月23日所為之處分（
原處分案號：板監違字第裁41－C00000000 號），聲明異議，本
院裁定如下：
    主  文
異議駁回。
    理  由
一、按汽車駕駛人飲用酒類或其他類似物後其吐氣所含酒精濃度
    超過每公升0.25毫克或血液中酒精濃度超過百分之0.05以上
    者，不得駕車；又汽車駕駛人，駕駛汽車經測試檢定酒精濃
    度超過規定標準者，處新臺幣（下同）一萬五千元以上六萬
    元以下罰鍰，並當場移置保管其車輛及吊扣其駕駛執照1 年
    ，道路交通安全規則第114 條第2 款、道路交通管理處罰條
    例第35條第1 項第1 款分別定有明文。
二、異議意旨略以：異議人即受處分人丙○○遭取締當時，右腳
    受傷，且異議人所騎乘之機車故障，必須用腳踩始能發動。
    當時異議人有用手摸排氣管給警察看，但是警察連摸都不摸
    ，警察踩了七、八下才發動。異議人從新店過來的時候，是
    推上秀朗橋，因為橋上中間路段較平坦，所以異議人在橋上
    人行道上坐在機車上用左腳滑行，可能因為這樣被誤會有騎
    乘機車。警察取締異議人的時候，異議人是在人行道上牽著
    機車，異議人牽著機車要修理，警察對異議人酒測值零點四
    九沒錯，當時只有異議人1 人，沒有朋友或家人在旁，為此
    聲明異議，請求撤銷原處分云云。
三、經查：異議人即受處分人丙○○於民國（下同）94年2 月6
    日零時31分許，騎乘車牌號碼QKZ ─035 號輕型機車，在臺
    北縣中和市秀朗橋頭口，經臺北縣政府警察局中和交通分隊
    警員對其實施呼氣酒精濃度檢測，測得其呼氣所含酒精濃度
    高達每公升0.49毫克超過標準值違規，為警當場掣單舉發等
    情，有臺北縣警察局94年2 月6 日北縣警交字第C00000000
    號舉發違反道路交通管理事件通知單影本1 紙在卷可稽。異
    議人雖執前詞置辯，並到庭辯稱：異議人是在人行道上僅牽
    著該機車行走，並無騎乘之行為云云。惟經證人即當時攔檢
    掣單之臺北縣政府警察局中和分局秀山派出所警員甲○○、
    乙○○於本院調查時，均到庭具結，證人甲○○證稱：「（
    法官問：對違規通知單有何意見？）是我舉發的，當時我們
    執勤取締酒駕勤務一組警網，有四各警察，當時有兩組，我
    們這組負責機車道攔檢，我們攔檢的人員有二個，我們在攔
    檢的時候我是第二名攔檢人員，第一名攔檢人員乙○○距離
    我前方大約一公尺左右，在執行攔檢的時候，我和第一位攔
    檢人員都發現異議人有從機車上下來的推車動作，由第一位
    攔檢人員上前盤查，我們攔檢人員問他為何要推車，異議人
    說機車故障，我們第一個攔檢人員發現他的手動的引擎不能
    發動，所以用腳踩的方式，用腳踩的方式就能發動，沒有踩
    到七、八下那麼多就發動，因為我們盤查都有兩位，攔檢同
    仁洪裕森有發現機車的排氣管有微溫，我們就告知他說是否
    要規避攔檢而下來推車，異議人說他沒有騎機車，我們就依
    規定向他進行酒測，我們有給他喝水還有休息十分鐘以上，
    測出酒測有超過標準，我們就依規定告發。」等語（參見本
    院94年5 月10日訊問筆錄第2 頁）；另一證人乙○○亦證述
    ：「（法官問：對違規通知單有何意見？）當時舉發時，我
    有在場，當時我負責帶班，帶班負責在中和秀朗橋頭機車道
    負責取締酒駕路檢，我負責2 月5 日23時到2 月6 日1 時，
    大概零時31分許我看到一個機車騎士由新店往中和方向行駛
    在秀朗橋上，突然駕駛人跳下車用牽的方式抵達我們路檢的
    位置，於是，我們就執行盤查，我們就發現駕駛人有酒味，
    我們就告知他酒後不能駕車，駕駛人說他沒有騎車，我告訴
    他，他從秀朗橋的中間下來牽車到我們的攔檢點大約有五十
    公尺，我就請我們員警向他檢查車輛、證件，他並稱車輛故
    障，經我們檢查車子正常，而且引擎還是很熱，但是駕駛人
    不高興，我告訴他酒後不能駕車，駕駛人說他沒有騎車，．
    ．．，我說如果你拒絕酒測，我就用V 八來向你拍攝，後來
    駕駛人太太來了，他才接受酒測，結果零點四九，我看到他
    是行駛中，而且橋上有電燈，可以很清楚分辨。」等語（參
    見本院94年5 月24日訊問筆錄第2 頁）。足認異議人確有酒
    後騎乘機車。又衡以常情，異議人既可橋中跨坐於機車上「
    滑行」，行至下橋路段，僅須坐於機車上，操控剎車，當可
    順利「滑行」至橋下，何以反下車牽動機車？足見其應係為
    規避員警之攔檢，故將機車熄火後下車牽行以圖匿飾。況證
    人甲○○、乙○○均為執行交通勤務之公務員，對於交通違
    規行為之觀察程度自較一般人更為專注，而當時亦有照明設
    備，當更無誤認之可能，且其二人之證詞互核一致且無矛盾
    之處。再參以證人甲○○、乙○○與異議人素不相識，並無
    宿怨、仇隙，亦應無甘冒自身觸犯偽證罪之風險而設詞誣攀
    異議人之理，是證人甲○○、乙○○前開證言，誠為平允可
    信。是本件異議人否認前開違規行為所為之辯解，均屬卸詞
    ，實不足採，其有上開違規行為，事證明確，足堪認定。
四、從而，原處分機關依據首開法條規定，並審酌異議人違規情
    節輕重，裁處罰鍰30,000元，並吊扣駕駛執照12個月，無何
    違誤，量罰亦甚妥適，應予維持，本件異議為無理由，應予
    駁回。
五、據上論斷，應依道路交通案件處理辦法第19條，裁定如主文
    。
中　　華　　民　　國　　94　　年　　6 　　月　　24　　日
                      交通法庭  法　官  高玉舜
以上正本證明與原本無異
如不服本裁定應於送達後5日內向本院提出抗告狀
                                書記官　田世杰
中　　華　　民　　國　　94　　年　　6 　　月　　24　　日
